fr: Taille EU des vêtements: 30; 31; 32; 33; 34; 35; 36; 37; 38; 39; 40; 41; 42; 43; 44; 45; 46; 47; 48; 50; 52; 54; 56; 58; 60; 62; Autre
ro-RO: Dimensiunea îmbrăcămintei UE: 30; 31; 32; 33; 34; 35; 36; 37; 38; 39; 40; 41; 42; 43; 44; 45; 46; 47; 48; 50; 52; 54; 56; 58; 60; 62; Altele
sk-SK: Veľkosť oblečenia používaná v EÚ,: 30; 31; 32; 33; 34; 35; 36; 37; 38; 39; 40; 41; 42; 43; 44; 45; 46; 47; 48; 50; 52; 54; 56; 58; 60; 62; Iné
sv: EU-klädstorlek: 30; 31; 32; 33; 34; 35; 36; 37; 38; 39; 40; 41; 42; 43; 44; 45; 46; 47; 48; 50; 52; 54; 56; 58; 60; 62; Annat
de: EU-Kleidergröße: 30; 31; 32; 33; 34; 35; 36; 37; 38; 39; 40; 41; 42; 43; 44; 45; 46; 47; 48; 50; 52; 54; 56; 58; 60; 62; Sonstige
ko: 유럽 옷 사이즈: 30; 31; 32; 33; 34; 35; 36; 37; 38; 39; 40; 41; 42; 43; 44; 45; 46; 47; 48; 50; 52; 54; 56; 58; 60; 62; 기타
th: EU สิ่งเสื้อผ้า: 30; 31; 32; 33; 34; 35; 36; 37; 38; 39; 40; 41; 42; 43; 44; 45; 46; 47; 48; 50; 52; 54; 56; 58; 60; 62; อื่นๆ
da: EU-tøjstørrelse: 30; 31; 32; 33; 34; 35; 36; 37; 38; 39; 40; 41; 42; 43; 44; 45; 46; 47; 48; 50; 52; 54; 56; 58; 60; 62; Andet
en: EU clothing size: 30; 31; 32; 33; 34; 35; 36; 37; 38; 39; 40; 41; 42; 43; 44; 45; 46; 47; 48; 50; 52; 54; 56; 58; 60; 62; Other
pl: EU rozmiar ubrań: 30; 31; 32; 33; 34; 35; 36; 37; 38; 39; 40; 41; 42; 43; 44; 45; 46; 47; 48; 50; 52; 54; 56; 58; 60; 62; Inne
hr-HR: Veličina odjeće (EU): 30; 31; 32; 33; 34; 35; 36; 37; 38; 39; 40; 41; 42; 43; 44; 45; 46; 47; 48; 50; 52; 54; 56; 58; 60; 62; Ostalo
hu: EU-s ruházati méret: 30; 31; 32; 33; 34; 35; 36; 37; 38; 39; 40; 41; 42; 43; 44; 45; 46; 47; 48; 50; 52; 54; 56; 58; 60; 62; Egyéb
cs: Velikost oblečení (EU): 30; 31; 32; 33; 34; 35; 36; 37; 38; 39; 40; 41; 42; 43; 44; 45; 46; 47; 48; 50; 52; 54; 56; 58; 60; 62; Jiné
ru: Европейский размер одежды: 30; 31; 32; 33; 34; 35; 36; 37; 38; 39; 40; 41; 42; 43; 44; 45; 46; 47; 48; 50; 52; 54; 56; 58; 60; 62; Другое
nl: EU kledingmaat: 30; 31; 32; 33; 34; 35; 36; 37; 38; 39; 40; 41; 42; 43; 44; 45; 46; 47; 48; 50; 52; 54; 56; 58; 60; 62; Overig
sl-SI: Velikost oblačil EU: 30; 31; 32; 33; 34; 35; 36; 37; 38; 39; 40; 41; 42; 43; 44; 45; 46; 47; 48; 50; 52; 54; 56; 58; 60; 62; Drugo
lt-LT: ES drabužių dydis: 30; 31; 32; 33; 34; 35; 36; 37; 38; 39; 40; 41; 42; 43; 44; 45; 46; 47; 48; 50; 52; 54; 56; 58; 60; 62; Kita
pt-PT: EU roupa tamanho: 30; 31; 32; 33; 34; 35; 36; 37; 38; 39; 40; 41; 42; 43; 44; 45; 46; 47; 48; 50; 52; 54; 56; 58; 60; 62; Outro
fi: Vaatteen EU-koko: 30; 31; 32; 33; 34; 35; 36; 37; 38; 39; 40; 41; 42; 43; 44; 45; 46; 47; 48; 50; 52; 54; 56; 58; 60; 62; Muu
zh-TW: EU 服裝尺寸: 30; 31; 32; 33; 34; 35; 36; 37; 38; 39; 40; 41; 42; 43; 44; 45; 46; 47; 48; 50; 52; 54; 56; 58; 60; 62; 其他
tr: AB giyim bedeni: 30; 31; 32; 33; 34; 35; 36; 37; 38; 39; 40; 41; 42; 43; 44; 45; 46; 47; 48; 50; 52; 54; 56; 58; 60; 62; Diğer
it: Taglia abbigliamento UE: 30; 31; 32; 33; 34; 35; 36; 37; 38; 39; 40; 41; 42; 43; 44; 45; 46; 47; 48; 50; 52; 54; 56; 58; 60; 62; Altro
zh-CN: 欧码衣服尺码: 30; 31; 32; 33; 34; 35; 36; 37; 38; 39; 40; 41; 42; 43; 44; 45; 46; 47; 48; 50; 52; 54; 56; 58; 60; 62; 其他
pt-BR: Tamanho da roupa na UE: 30; 31; 32; 33; 34; 35; 36; 37; 38; 39; 40; 41; 42; 43; 44; 45; 46; 47; 48; 50; 52; 54; 56; 58; 60; 62; Outro
nb: EU-klesstørrelse: 30; 31; 32; 33; 34; 35; 36; 37; 38; 39; 40; 41; 42; 43; 44; 45; 46; 47; 48; 50; 52; 54; 56; 58; 60; 62; Annet
bg-BG: Европейски размер за облекло: 30; 31; 32; 33; 34; 35; 36; 37; 38; 39; 40; 41; 42; 43; 44; 45; 46; 47; 48; 50; 52; 54; 56; 58; 60; 62; Друго
vi: Kích cỡ quần áo EU: 30; 31; 32; 33; 34; 35; 36; 37; 38; 39; 40; 41; 42; 43; 44; 45; 46; 47; 48; 50; 52; 54; 56; 58; 60; 62; Khác
el: Μεγέθη ένδυσης ΕΕ: 30; 31; 32; 33; 34; 35; 36; 37; 38; 39; 40; 41; 42; 43; 44; 45; 46; 47; 48; 50; 52; 54; 56; 58; 60; 62; Άλλο
ja: EU衣服の寸法: 30; 31; 32; 33; 34; 35; 36; 37; 38; 39; 40; 41; 42; 43; 44; 45; 46; 47; 48; 50; 52; 54; 56; 58; 60; 62; その他
es: Talla de ropa de la UE: 30; 31; 32; 33; 34; 35; 36; 37; 38; 39; 40; 41; 42; 43; 44; 45; 46; 47; 48; 50; 52; 54; 56; 58; 60; 62; Otra